臺灣新竹地方法院刑事判決
109年度易字第720號
公  訴  人  臺灣新竹地方檢察署檢察官
被      告  陳育承


上列被告因恐嚇取財案件，經檢察官提起公訴（109 年度偵字第
2127號），被告於本院準備程序中，就被訴事實為有罪之陳述，
經告知簡式審判程序之旨，並聽取公訴人及被告之意見後，經本
院裁定依簡式審判程序審理，本院判決如下：
    主  文
甲○○犯恐嚇取財未遂罪，處有期徒刑肆月，如易科罰金，以新
臺幣壹仟元折算壹日。
    事  實
一、甲○○見代號AD000-A108512號成年女子（真實姓名年籍詳卷
    附代號與真實姓名對照表，以下簡稱A 女）急需用錢，乃
　　以借貸取回本票為由，邀約A 女於民國108 年12月7 日23時
　　24分許在新竹縣竹北市中華路佑順加油站見面，雙方碰面後
　　，旋即步行至甲○○位於新竹縣○○市○○路0 巷00弄00號
　　之住處。詎甲○○於與A 女為性交行為過程中，於A 女不知
　　情之情狀下，持用手機攝錄A 女之隱私部位與猥褻晝面（所
　　涉犯妨害秘密部分業經撤回，另案經本院為公訴不受理在案
　　），A 女並於翌日（即8 日）凌晨1 時許自甲○○位於上址
　　之住處離去。嗣甲○○因要求A 女再見面遭拒，竟基於意圖
　　為自己不法所有之恐嚇取財之單一犯意，自108 年12月11日
　　19時57分許起至同日21時37分許止，在其位於上址之住處，
　　接續利用通訊軟體Line以暱稱「小財神」傳送「我傳我們打
　　炮自拍的影片給你」、「我先外傳我們的影片」、「你會後
　　悔」、「裡面有你的叫聲」、「要看我們做愛的影片嗎」、
　　「我明天把我們的影片放在FB」、「匯兩萬給我-我就把影
　　片跟票删了-燒了-以後不要聯絡」、「兩萬買你的影片」、
　　「沒兩萬你就乖乖來找我了」、「一句話你匯兩萬來」等訊
    息予斯時在新北市上班處所之A 女，而以欲將前開攝得之A
　　女裸體、猥褻影片將外流為由，脅迫A 女給付新臺幣2 萬元
　　，致A 女心生畏懼。然因A 女決定報警處理而未赴約，並未
　　交付上揭款項，甲○○始未得逞而未遂。
二、案經A 女訴由新竹縣政府警察局移送臺灣新竹地方法院檢察
　　署檢察官偵查起訴。
    理  由
一、本件被告甲○○所犯為刑法第346 條第3 項、第1 項之恐嚇
　　取財未遂罪，非死刑、無期徒刑、最輕本刑為3 年以上有期
　　徒刑之罪，或高等法院管轄第一審之案件，被告於本院審理
    程序時，就被訴事實為有罪之陳述，經本院合議庭認合於刑
　　事訴訟法第273 條之1 第1 項之規定，裁定進行簡式審判程
    序，先予敘明。
二、訊據被告甲○○對於上揭事實坦承不諱（見易字第720 號卷
　　第67、92、126 頁），並經告訴人A 女於警詢及偵訊時指訴
　　綦詳（見偵字第2127號卷第8 至10、42至44頁），且有指認
　　犯罪嫌疑人紀錄表1 份、Google街景地圖1 份、案發現場圖
    平面圖2 份、現場照片、Google地圖1 份、通訊軟體LINE對
　　話紀錄翻拍照片19幀、內政部警政署刑事警察局109 年3 月
　　24日刑生字第1090019708號鑑定書1 份等附卷足稽（偵字第
　　2127號卷第11、15、16至24、39、40頁、易字第720 號卷第
　　21至49頁），足認被告所為前開自白核與事實相符，應堪採
　　信。從而本案事證明確，被告所為恐嚇取財未遂之犯行堪以
    認定，應予依法論科。
三、論罪科刑：
  (一)按刑法第2 條第1 項規定「行為後法律有變更者，適用行
　　　為時之法律。但行為後之法律有利於行為人者，適用最有
　　　利於行為人之法律」，係規範行為後法律變更所生新舊法
　　　比較適用之準據法；該條規定所稱「行為後法律有變更
　　　者」，包括犯罪構成要件有擴張、減縮，或法定刑度有變
　　　更等情形。故行為後應適用之法律有上述變更之情形者，
　　　法院應綜合其全部罪刑之結果而為比較適用。惟若新、舊
　　　法之條文內容雖有所修正，然其修正內容與罪刑無關，僅
　　　為文字、文義之修正、條次之移列，或將原有實務見解及
　　　法理明文化等無關有利或不利於行為人之情形，則非屬上
　　　揭所稱之法律有變更，亦不生新舊法比較之問題，而應依
　　　一般法律適用原則，逕行適用裁判時法。故行為後法律若
　　　有修正，不論是否涉及前揭法律變更，抑或僅係無關行為
　　　人有利或不利事項之修正，法院應綜合法律修正之具體內
　　　容，於理由內說明有無刑法第2 條第1 項所規定「行為後
　　　法律有變更」之情形及應適用之法律，始屬適法，有最高
　　　法院107 年度臺上字第4438號判決意旨足資參照。查被告
　　　甲○○行為後，刑法第346 條之規定雖於108 年12月25日
　　　經總統公布修正，並自年12月27日施行，惟查刑法第346
　　　條修正後規定，係依刑法施行法第1 之1 條第2 項前段規
　　　定將罰金提高30倍，亦即修正後刑法第346 條第1 項將修
　　　正前原規定之銀元1000元（經折算為新臺幣30000 元）修
　　　正為新臺幣30000 元，其修正結果不生有利或不利於行為
　　　人之情形，自非法律變更，當不生新舊法比較之問題，而
　　　應依一般法律適用原則，逕行適用裁判時法即修正後刑法
　　　第346 條之規定。
（二）核被告甲○○所為，係犯刑法第346 條第3 項、第1 項之
　　　恐嚇取財未遂罪。又被告已著手於恐嚇取財犯罪行為之實
　　　行而不遂，為未遂犯，爰依刑法第25條第2 項規定，按既
　　　遂犯之刑減輕之。又被告因同一事端，於密接之時間，在
　　　同一處所，接續對告訴人A 女為數個恐嚇取財之舉動，侵
　　　害相同法益，各舉動之獨立性極為薄弱，依一般社會健全
　　　觀念念，難以強行分開，在刑法評價上，以視為數個舉動
　　　之接續施行，合為包括之一行為予以評價較為合理，應論
　　　以接續犯之包括一罪。
（三）次查被告前曾於108 年2 月間因公共危險案件，經本院於
　　  108 年3 月7 日以108 年度竹北交簡字第107 號刑事簡易
　　  判決判處有期徒刑2 月，於108 年4 月4 日確定，並於10
  　　8 年8 月5 日易科罰金執行完畢等情，有臺灣新竹地方檢
　　  察署刑案資料查註紀錄表1 份及臺灣高等法院被告前案紀
　　  錄表1 份在卷足憑（見偵字第2127號卷第28業、易字第72
　　  0 號卷第134、135頁），被告於受有期徒刑之執行完畢後
　　　，5 年以內故意再犯本件有期徒刑以上之罪，符合刑法第
　　　47條第1 項累犯之規定，然本院審酌被告所為上揭案件為
　　　公共危險案件，與被告本件所犯恐嚇取財未遂犯行不具有
　　　相同或類似之性質，且被告本案所為非屬暴力等具有重大
　　　惡性特徵之犯罪類型，復無證據證據證明被告有對刑罰反
　　　應力薄弱之情，是以本院依照刑法第57條各款所列事項審
　　　酌一切情狀後，認量處如主文所示之刑，已與被告為本案
　　　犯行所生之危害，暨其應負責任之輕重業已相符，是被告
　　　本案所犯不再依刑法第47條第1 項之規定加重其刑，附此
　　　敘明。
（三）爰審酌被告之素行、其正值青年，不思以正當途徑合法賺
　　　取金錢，反以上揭犯罪方法圖取不法之財產利益，且以恐
      嚇方式欲索取不法財物，致使告訴人身心受創，被告所為
　　　實不可取，兼衡被告犯罪之動機、目的、手段、情節、犯
　　　後於本院審理時坦承犯行，已與告訴人A 女達成和解等情
　　　，有和解筆錄1 份在卷足參、然僅給付第一期款項，第二
　　　期款項並未依約給付、暨衡酌被告為國中畢業之智識程
　　　度、未婚、與哥哥同住、從事開貨車之工作，月收入新臺
　　　幣4 、5 萬元，有車貸尚需償還之生活及經濟狀況等一切
　　　情狀，量處如主文所示之刑，及諭知如易科罰金之折算標
　　　準，以資懲儆。
據上論斷，應依刑事訴訟法第273 條之1 第1 項、第299 條第1
項前段，刑法第346 條第3 項、第1 項、第25條第2 項、第41條
第1 項前段，刑法施行法第1 條之1 第1 項前段，判決如主文。
本案經檢察官陳興男提起公訴，檢察官高上茹到庭執行職務。
中　　華　　民　　國　　110 　年　　4 　　月　　16　　日
                  刑事第一庭    法  官   楊惠芬
以上正本證明與原本無異。  
如不服本判決應於收受送達後20日內向本院提出上訴書狀，並應
敘述具體理由；其未敘述上訴理由者，應於上訴期間屆滿後20日
內向本院補提理由書（均須按他造當事人之人數附繕本）「切勿
逕送上級法院」。告訴人或被害人如對於本判決不服者，應具備
理由請求檢察官上訴，其上訴期間之計算係以檢察官收受判決正
本之日期為準。　　　　　　　　　
中　　華　　民　　國　　110 　年　　4 　　月　　21　　日
              　　　　　　　　　書記官   李艷蓉
附錄本案論罪科刑法條全文：
刑法第346 條：
意圖為自己或第三人不法之所有，以恐嚇使人將本人或第三人之
物交付者，處六月以上五年以下有期徒刑，得併科三萬元以下罰
金。
以前項方法得財產上不法之利益或使第三人得之者，亦同。
前二項之未遂犯罰之。